# 请教陈版主，合同履约成本要求与合同直接相关，但有包括制造费用等间接成本，是否矛盾

提问人：zhuchekjss 时间：2021-02-03 21:25:59
合同履约成本要求与合同直接相关，但有包括制造费用等间接成本，是否矛盾？

回答人：chenyiwei
“该成本与一份当前或预期取得的合同直接相关，包括直接人工、直接材料、制造费用（或类似费用）、明确由客户承担的成本以及仅因该合同而发生的其他成本”：可见并不矛盾。这里的“直接”应作广义理解，即有助于使相关商品或服务达到合同约定的可向客户提供的状态，即凡是可以改变商品或服务状态的均为合同履约成本。